# 老师们，客户超期付款，多付的利息，收到后怎么做账务处理？

提问人：纸 戈 时间：2021-05-10 18:15:42
求教陈老师，还有各位大佬~
客户超期付款，多付的利息，收到后怎么做账务处理合适呢？
是视同类似现金折扣，按照收入准则，当做可变对价，记收入呢？
还是当做货币的时间价值记财务费用呢？

回答人：chenyiwei
这种情况表明存在重大融资成分，对于其中可明确识别的利息部分，应贷记“财务费用——利息收入”。